【裁判字號】    89,易,725
【裁判日期】    890719
【裁判案由】    違反就業服務法
【裁判全文】
臺灣彰化地方法院刑事判決                          八十九年度易字第七二五號
    公  訴  人  臺灣彰化地方法院檢察署檢察官
    被      告  起鈿股份有限公司
    被      告
    兼代表人
                丁○○
    被      告  乙○○
                甲○○
                丙○○
    右一人
    選任辯護人  劉憲璋律師
右列被告等因違反就業服務法案件，經檢察官提起公訴（八十九年度偵字第一０八五
號、第一五九０號、第一七一三號），本院判決如左：
    主  文
起鈿有限公司其代表人因執行業務違反雇主不得未經許可聘僱他人所申請聘僱之外國
人之規定，其聘僱人數為一人，處罰金新臺幣壹萬元。
起鈿有限公司其代表人因執行業務違反雇主不得未經許可聘僱他人所申請聘僱之外國
人之規定，其聘僱人數為一人，處罰金新臺幣壹萬元。
起鈿有限公司其代表人因執行業務違反雇主不得未經許可聘僱他人所申請聘僱之外國
人之規定，其聘僱人數為一人，處罰金新臺幣壹萬元。
丁○○共同連續違反雇主不得未經許可聘僱他人所申請聘僱之外國人之規定，其聘僱
人數為壹人，處罰金新台幣參萬元，如易服勞役，以銀元參佰元（即新台幣玖佰元）
折算壹日。扣案之考勤表參張沒收。
乙○○共同違反雇主不得以本人名義聘僱外國人為他人工作之規定，其聘僱人數為壹
人，處罰金新台幣壹萬元，如易服勞役，以銀元參佰元（即新台幣玖佰元）折算壹日
。
甲○○共同違反雇主不得以本人名義聘僱外國人為他人工作之規定，其聘僱人數為壹
人，處罰金新台幣壹萬元，如易服勞役，以銀元參佰元（即新台幣玖佰元）折算壹日
。
丙○○共同違反雇主不得以本人名義聘僱外國人為他人工作之規定，其聘僱人數為壹
人，處罰金新台幣壹萬元，如易服勞役，以銀元參佰元（即新台幣玖佰元）折算壹日
。
    事  實
一、丁○○為設於彰化縣和美鎮○○路六五三號之起鈿股份有限公司（下稱起鈿公司
    ）之代表人，其明知雇主不得未經許可聘僱他人所申請聘僱之外國人，而乙○○
    、甲○○、丙○○均明知雇主不得以本人名義聘僱外國人為他人工作。詎乙○○
    基於聘僱外國人為起鈿公司工作之目的，遂與丁○○基於共同犯意之聯絡，以其
    名義及以看護其婆婆林周彩需要監護工為由，聘僱泰國籍外國人SRIDASUK LADDA
    ，並自民國八十八年九月八日該外勞來台後，即在起鈿公司之上址工廠內，從事
    皮革壓孔、包裝之工作；甲○○亦基於聘僱外國人為起鈿公司工作之目的，與丁○○基於共同犯意之聯絡，以其名義及以正晉實業有限公司需要紡織工為由，聘
    僱泰國籍外國人KHAOKAEW SANGUAN入境，並自八十八年十二月十五日來台後，即
    在起鈿公司之上址工廠內，亦從事皮革壓孔、包裝之工作。丁○○分別與乙○○
    、甲○○基於犯意之聯絡及概括犯意，於上開該外國人入境之日起，即因執行起
    鈿公司業務所需，而連續以起鈿公司名義，並均以月薪新台幣一萬五千八百四十
    元之代價，聘僱乙○○、甲○○所申請聘僱之上開外國人，在起鈿公司內從事皮
    革壓孔、包裝之工作。丁○○復基於同前之概括犯意，於八十八年十二月二十日
    ，與丙○○基於犯意聯絡，由丁○○因執行業務所需，以起鈿公司之名義，以月
    薪新台幣一萬五千八百四十元之代價，聘僱丙○○於八十八年三月十五日，以製
    造業技工項目所申請聘僱之泰國人SUTTHITHAM SUWAN，丙○○允為借予後，該外
    勞即在起鈿公司之上址工廠內從事堆高機操作之工作。嗣分別於八十九年一月二
    十六日十一時、二月十九日十四時三十分，為警在起鈿公司之上址工廠內當場查
    獲，並扣得上開三名外勞之考勤表共三張。
二、案經彰化縣警察局北斗分局報告及臺灣彰化地方法院檢察署檢察官自動舉偵查起
    訴。
    理  由
一、訊據被告丁○○、乙○○、甲○○、丙○○對右揭聘僱上開外國人在被告起鈿公
    司工作之犯罪事實均坦承不諱，且前開外國人三人已分別於警訊中供陳其等入境
    後，於上述時間為被告丁○○聘僱至被告起鈿公司工作之情明確。而被告乙○○
    、甲○○聘僱之外國人入境後，旋即為被告起鈿公司工作，顯見被告乙○○、甲○○聘僱各該外國人入境之時，即係基於聘僱外國人為他人工作之目的。此外，
    復有中華民國外僑居留證、居留外僑作業外勞詳細資料、彰化縣警察局北斗分局
    現場檢查紀錄、台灣省彰化縣政府營利事業登記證、現場照片及扣案之考勤表附
    卷可參，被告等違反就業服務法之犯行均堪以認定。
二、核被告丁○○所為，係違反就業服務法第五十三條第三款之規定，被告乙○○、
    甲○○、丙○○所為，均係違反同條第二款之規定，起訴書誤以被告丙○○所為
    係違反就業服務法第五十三條第三款之規定，尚有未洽。被告四人於犯罪時聘僱
    之外國人數均為一人，均應依同法第五十八條第一項前段處罰。被告丁○○分別
    與被告乙○○、甲○○、丙○○就上開犯行有犯意聯絡及行為分擔，被告丁○○
    應分別與被告乙○○、甲○○、丙○○論以共同正犯。被告丁○○先後三次犯行
    ，時間緊接，犯罪構成要件相同，顯係基於概括犯意反覆為之，為連續犯，應依
    刑法第五十六條之規定論以一罪，並加重其刑。被告起鈿公司應依就業服務法第
    五十八條第二項規定，科以同條第一項前段所定之罰金，且其代表人即被告丁○○係犯三次，而起鈿公司為法人，無成立連續犯餘地，故應對被告起鈿公司科處
    罰金三次。爰審酌被告丁○○、乙○○、甲○○、丙○○等犯罪之動機、目的、
    手段、所生之危害、目前大環境下傳統產業對外勞需求孔急卻申請不易、並無前
    科素行良好及犯罪後坦承犯行之態度等一切情狀，及起鈿公司其代表人即被告丁○○之犯行情況，各量處如主文所示之刑，並就被告丁○○、乙○○、甲○○、
    丙○○等罰金部分諭知易服勞役之折算標準，以示懲儆。扣案之考勤表三張，為
    被告丁○○所有及供本件犯罪所用之物，併依刑法第三十八條第一項第二款宣告
    沒收。
據上論斷，應依刑事訴訟法第二百九十九條第一項前段，就業服務法第五十三條第二
款、第三款、第五十八條第一項前段，刑法第十一條前段、第二十八條、第五十六條
、第四十二條第二項，現行法規所定貨幣單位折算新台幣條例第二條，罰金罰鍰提高
標準條例第二條，判決如主文。
本案經檢察官廖淑華到庭執行職務。
中    華    民    國    八十九    年      七      月        十九        日
                                臺灣彰化地方法院刑事第一庭
                                    法      官  吳俊螢
右正本證明與原本無異。
如不服本判決，應於送達後十日內向本院提出上訴狀(須附繕本)。
告訴人或被害人對於判決如有不服具備理由請求檢察官上訴者，其上訴期間之計算係
以檢察官收受判決正本之日期為準。
                                    法院書記官  莊素美
中    華    民    國    八十九    年      七      月       二十一       日
就業服務法第五十三條
雇主不得有左列行為：
一、聘僱或留用未經許可或許可失效之外國人。
二、以本人名義聘僱外國人為他人工作。
三、未經許可聘僱或留用他人所申請聘僱之外國人。
四、指派所聘僱之外國人從事申請許可以外之工作。
就業服務法第五十八條
違反第五十三條第一款、第二款或第三款規定，其聘僱或留用人數為一人者，處六月
以下有期徒刑、拘役或科或併科新臺幣九萬元以下罰金；其聘僱或留用人數為二人以
上者，處三年以下有期徒刑、拘役或科或併科新臺幣三十萬元以下罰金。
法人之代表人、法人或自然人之代理、受雇人或其他從業人員，因執行業務犯前項之
罪者，除處罰其行為人外，對該法人或自然人亦科以前項之罰金。


司法院資訊處製作；財團法人民間司法改革基金會備份。
